# 处置子公司投资收益是否确认为经常性损益

提问人：落叶童话 GG 时间：2017-09-19 17:36:01
A公司工商营业范围包括软件开发及技术服务，设备制造，贸易等，公司经营业务也与工商登记营业范围一致。按照公司新规划新业务孵化到资本经营，部分板块业务将作为投资和投资管理常态化，如将部分子公司控股权转让，让其自身在资本市场发展如独立上市等。公司也因此将工商营业范围变更增加了“投资（投资、投资管理、咨询）”业务。
以下类型投资收益是否可以认定为经常性损益：
1 、A公司处置联营、合营企业投资形成的投资收益，包括处置后剩余股权由权益法核算调整为按公允价值计量的金融资产形成的投资收益
2 、处置某板块子公司（如技术服务子公司）的部分股权的转让收益，以及丧失控制权按照公允价值计量剩余股权形成的投资收益

回答人：chenyiwei
总体上看这种情况作为非经常性损益的可能性较大。一般理解，只有以下情况下的子公司股权处置损益可以认定为经常性的： 1 、作为投资性主体的母公司对其指定为以公允价值计量且其变动计入当期损益的金融资产的子公司股权的处置损益； 2 、某些特殊行业公司的固有业务模式，以处置子公司股权作为其实现主营业务收入的途径，如某些从事光伏电站建设的公司首先注册项目公司，建成并网后再根据与意向收购方签订的股权转让合同将项目公司股权予以转让，这类收入本质上是商品销售收入和建造合同收入。

提问人：落叶童话 GG 时间：2017-09-20 10:47:15
陈版，补充问题：您说的“作为投资性主体的母公司”，是适用“《企业会计准则第 33 号——合并财务报表》第二十四条：“投资性主体的母公司本身不是投资性主体，则应当将其控制的全部主体，包括那些通过投资性主体所间接控制的主体，纳入合并财务报表范围。
”，理解为投资性主体的母公司？是不是就可以A公司下设一个投资性主体，将原子公司装入投资性主体，通过投资性主体来控制，处置这些子公司的时候就可以作为经常性损益了？

回答人：chenyiwei
指投资性主体本身在其自身报表中的处理，不是指投资性主体的更上层母公司在其合并报表中的处理。